【裁判字號】    92,重訴,1287
【裁判日期】    920829
【裁判案由】    清償借款
【裁判全文】
臺灣臺北地方法院民事判決                      九十二年度重訴字第一二八七號
    原      告    彰化商業銀行股份有限公司
    法定代理人    丙○○
    訴訟代理人    乙○○
    被      告    雙雄建設開發股份有限公司
    兼法定代理人  丁○○
    右二人共同
    訴訟代理人    己○○
    被      告    戊○○
    訴訟代理人    甲○○
右當事人間請求清償借款事件，本院判決如左：
    主  文
被告應連帶給付原告新台幣壹仟佰柒拾伍萬元及如附表所示之利息、違約金。
訴訟費用由被告連帶負擔。
本判決於原告以新台幣肆佰伍拾捌萬元為被告供擔保後，得假執行。
    事  實
甲、原告方面：
  一聲明：如主文第一項所示，並願供擔保請准宣告假執行。
  二陳述：
    (一)被告雙雄建設開發股份有限公司以被告丁○○、戊○○為連帶保證人，向原告
      借款兩筆：1.於民國九十年五月十日借用新台幣（下同）一千萬元，約定借款
      期間自九十年五月十日起至九十一年五月十日止，經原告同意寬緩至九十二年
      五月十日到期，利息按原告基本放款利率加年息百分之一．二五合計年息百分
      之八．七九五計算，嗣隨原告基本放款利率變動調整（目前為週年利率百分之
      六．七二五），按月計付。2.於九十年十一月九日借用四百萬元，約定借款期
      間自九十年十一月九日起至九十一年五月九日止，經原告同意寬緩至九十二年
      五月九日到期，利息按原告基本放款利率加年息百分之一．二五合計年息百分
      之八．七九五計算，嗣隨原告基本放款利率變動調整（目前為週年利率百分之
      七．一七），按月計付。上開借款均約定逾期清償在六個月以內者，按上開利
      率百分之十，超過六個月者，按上開利率百分之二十計付違約金。詎被告僅償
      還部分本金，尚欠一千三百七十五萬元未清償，利息亦僅繳至九十二年四月二
      十九日，經向被告催討，均置之不理，為此提起本件訴訟。
    (二)對被告抗辯所為陳述：原告依據契約請求利息，當初有同意被告如按期繳息，
      原告可以調降利息，但被告也沒有依期履約。
  三證據：提出借據、增補借據、同意書、本票、增補借據、同意書、授信約定書、
    保證書、放款帳戶一覽表、放款帳戶資料表、放款帳戶及交易資料列示為證。
乙、被告方面：
  一聲明：駁回原告之訴及假執行之聲請。
  二陳述：對原告主張借貸及連帶保證之事實不爭執，但利息太高，希望能降低。
    理    由
一按當事人得以合意定第一審管轄法院，民事訴訟法第二十四條第一項前段著有明文
  。經查，本件有被告丁○○及戊○○住所地雖非屬本院管轄，惟兩造授信約定書一
  般條款第十二條及保證書一般條款第五條約定，被告對原告所負一切債務，合意以
  本院為第一審管轄法院，是本院就本件訴訟應有管轄權，合先敘明。
二本件原告主張之事實，已據其提出借據、增補借據、同意書、本票、增補借據、同
  意書、授信約定書、保證書、放款帳戶一覽表、放款帳戶資料表、放款帳戶及交易
  資料列示為證，核屬相符，復為被告所不爭執，堪信為真實。
三從而，原告依消費借貸及連帶保證之法律關係請求被告連帶給付如主文第一項所示
  之本金、利息及違約金為有理由，應予准許。
四假執行之宣告：原告陳明願供擔保以代釋明聲請宣告假執行，核無不合，爰酌定相
  當擔保金額，准予宣告假執行。
據上論結，本件原告之訴為有理由，依民事訴訟法第三百八十五條第一項前段、第八
十五條第二項、第三百九十條第二項，判決如主文。
中      華      民      國    九十二    年      八      月    二十九    日
                                        民事第四庭法      官  劉又菁
右為正本係照原本作成
如對本判決上訴須於判決送達後二十日內向本院提出上訴狀
中      華      民      國    九十二    年      九      月    一        日
                                                  法院書記官  楊勝欽


司法院資訊處製作；財團法人民間司法改革基金會備份。
